pl: Forma środka do odtłuszczania silnika: Aerozol; Koncentrat; Pianka w sprayu; Żel; Płyn (gotowy do użycia); Pasta; Atomizer; Chusteczki; Inne
zh-CN: 发动机除油剂形态: 气雾喷雾; 浓缩液; 泡沫喷雾; 凝胶; 液体（即用型）; 膏状; 扳机式喷雾; 湿巾; 其他
ja: エンジン脱脂剤フォーム: エアゾールスプレー; 濃縮液; 泡スプレー; ジェル; 液体 (そのまま使用可能); ペースト; トリガースプレー; ワイプ; その他
bg-BG: Форма на обезмаслителя за двигател: Аерозолен спрей; Концентрат; Пенещ се спрей; Гел; Течност (готова за употреба); Паста; Спрей с пулверизатор; Кърпички; Друго
pt-PT: desengordurante de motor: Spray aerossol; Concentrado; Spray de espuma; Gel; Líquido (pronto a usar); Pasta; Spray com gatilho; Toalhetes; Outro
cs: Odmašťovač motoru: Aerosol ve spreji; Koncentrát; Pěnový sprej; Gel; Kapalina (připravená k použití); Pasta; Mechanický rozprašovač; Ubrousky; Jiné
it: Forma dello sgrassatore per motori: Spray aerosol; Concentrato; Spray schiumogeno; Gel; Liquido (pronto all’uso); Pasta; Spray a grilletto; Salviette; Altro
hr-HR: Oblik odmašćivača motora: Aerosolni sprej; Koncentrat; Pjeneći sprej; Gel; Tekućina (spremno za upotrebu); Pasta; Sprej s raspršivačem; Maramice; Ostalo
el: Μορφή απολιπαντικού κινητήρα: Σπρέι αεροζόλ; Συμπυκνωμένο; Σπρέι αφρού; Τζελ; Υγρό (έτοιμο για χρήση); Πάστα; Σπρέι με σκανδάλη; Μαντηλάκια; Άλλο
sk-SK: Forma odmasťovača motora: Aerosólový sprej; Koncentrát; Penový sprej; Gél; Kvapalina (pripravená na použitie); Pasta; Sprej s rozprašovačom; Utierky; Iné
da: Motoraffedtningsmiddels form: Aerosolspray; Koncentrat; Skumspray; Gel; Væske (klar til brug); Pasta; Forstøverspray; Vådservietter; Andet
tr: Motor yağ çözücü formu: Aerosol sprey; Konsantre; Köpüklü sprey; Jel; Sıvı (kullanıma hazır); Macun; Tetikli sprey; Mendil; Diğer
pt-BR: Forma do desengraxante de motor: Spray aerossol; Concentrado; Spray de espuma; Gel; Líquido (pronto para uso); Pasta; Gatilho borrifador; Lenços umedecidos; Outro
lt-LT: Variklio riebalų šalinimo priemonės forma: Aerozolinis purškalas; Koncentratas; Putojantis purškalas; Gelis; Skystis (paruoštas naudoti); Pasta; Purkštuvas; Servetėlės; Kita
fi: Moottorin rasvanpoistoaineen fyysinen olomuoto: Aerosolisuihke; Tiiviste; Vaahtoava suihke; Geeli; Neste (käyttövalmis); Tahna; Sumute; Puhdistusliinat; Muu
ro-RO: Formă de degresant pentru motor: Spray cu aerosoli; Concentrat; Spray cu spumă; Gel; Lichid (gata de utilizare); Pastă; Spray cu pulverizator; Șervețele; Altele
de: Darreichungsform des Motorentfetters: Aerosolspray; Konzentrat; Schaumspray; Gel; Flüssigkeit (gebrauchsfertig); Paste; Pumpspray; Tücher; Sonstige
nb: Form for motoravfettingsmiddel: Aerosolspray; Konsentrat; Skumspray; Gel; Væske (klar til bruk); Pasta; Sprayflaske; Våtservietter; Annet
es: Desengrasante para motor: Aerosol; Concentrado; Aerosol espumoso; Gel; Líquido (listo para usar); Pasta; Pulverizador de gatillo; Toallitas; Otro
en: Engine degreaser form: Aerosol spray; Concentrate; Foaming spray; Gel; Liquid (ready-to-use); Paste; Trigger spray; Wipes; Other
vi: Dạng chất tẩy dầu mỡ động cơ: Xịt khí nén; Cô đặc; Xịt tạo bọt; Gel; Chất lỏng (dùng ngay); Hỗn hợp nhão; Bình xịt dạng bóp cò; Khăn lau; Khác
ko: 엔진 탈지제 형태: 에어로졸 스프레이; 농축액; 포밍 스프레이; 젤; 액상(바로 사용 가능); 페이스트; 트리거 스프레이; 티슈형; 기타
sv: Motoravfettningens form: Aerosolspray; Koncentrat; Skumspray; Gel; Vätska (klar att använda); Pasta; Sprayflaska; Våtservetter; Annat
zh-TW: 引擎除油劑形式: 氣溶膠噴霧; 濃縮液; 泡沫噴霧; 凝膠; 液體 (即用型); 膏狀; 扳機式噴霧; 濕巾; 其他
fr: Forme du dégraissant moteur: Vaporisateur aérosol; Concentré; Vaporisateur moussant; Gel; Liquide (prêt à l’emploi); Pâte; Vaporisateur à gâchette; Lingettes; Autre
sl-SI: Oblika razmaščevalca motorja: Aerosolno pršilo; Koncentrat; Peneče pršilo; Gel; Tekočina (pripravljena za uporabo); Pasta; Pršilo s sprožilcem; Robčki; Drugo
th: รูปแบบน้ำยาขจัดคราบไขมันเครื่องยนต์: สเปรย์กระป๋อง; สูตรเข้มข้น; สเปรย์โฟม; เจล; ของเหลว (พร้อมใช้งาน); เนื้อครีม; สเปรย์หัวฉีด; แผ่นเช็ดทำความสะอาด; อื่นๆ
ru: Форма очистителя двигателя: Аэрозольный спрей; Концентрат; Пенный спрей; Гель; Жидкость (готова к использованию); Паста; Спрей с триггером; Салфетки; Другое
hu: Motor zsírtalanító formája: Aeroszol; Koncentrátum; Habzó spray; Gél; Folyadék (használatra kész); Paszta; Pumpás spray; Törlőkendők; Egyéb
nl: Motorontvetter vorm: Spuitbus; Concentraat; Schuimspray; Gel; Vloeistof (kant-en-klaar); Pasta; Triggerspray; Doekjes; Overig